# IPO 公司关于新金融工具准则的适用

提问人：wx_5d8b95702bde 时间：2022-08-18 11:02:49
陈版主，请教下，IPO公司关于新金融工具准则的适用问题：
根据财政部对《企业会计准则第 22 号——金融工具确认和计量》（以下简称“新金融工具准则”）施行时间的要求，在境内外同时上市的企业以及在境外上市并采用国际财务报告准则或企业会计准则编制财务报告的企业，自 2018 年 1 月 1 日起施行；其他境内上市企业自 2019 年 1 月 1 日起施行；执行企业会计准则的非上市企业自 2021 年 1 月 1 日起施行。同时，鼓励企业提前执行。
现企业一直处于辅导期内，计划于 2021 年作为申报IPO的报告期首年，有点纠结是否需要从 2019 年开始适用新金融工具准则呢？
按照证监会的案例，如果 2019 年在报告期内，肯定是从 19 年开始适用，但是如 21 年才作为报告期首年，是否还有必要还从 19 年开始适用呢

回答人：chenyiwei
虽然 2021 年是报告期首年，但鉴于本企业已有明确的IPO计划，基于与已上市公司单独会计政策保持一致的考虑，建议以 2019 年 1 月 1 日为新金融工具准则的首次执行日，即在会计准则的过渡衔接问题上采用与已上市公司相同的处理原则。